【裁判字號】    99,交訴,22
【裁判日期】    990623
【裁判案由】    公共危險等
【裁判全文】
臺灣嘉義地方法院刑事判決              99年度交訴字第22號
公  訴  人  臺灣嘉義地方法院檢察署檢察官
被      告  乙○○
上列被告因公共危險等案件，經檢察官提起公訴（99年度偵字第
2004號），被告於本院行準備程序時就犯罪事實為有罪之陳述，
經本院合議庭裁定適用簡式審判程序，判決如下：
    主  文
乙○○犯過失致人於死罪，處有期徒刑玖月。又犯肇事致人死亡
逃逸罪，處有期徒刑捌月。又犯不能安全駕駛動力交通工具罪，
處有期徒刑參月。應執行有期徒刑壹年陸月。緩刑參年，並應於
本判決確定之日起壹年內向公庫支付新臺幣伍萬元。
    犯 罪 事 實
一、乙○○於民國98年12月7日下午5時許，在雲林縣北港鎮某朋
    友住處，飲酒後，知悉其已精神狀況不佳反應較慢，無法為
    安全駕駛，竟仍駕駛車牌號碼J7-4783號自用小客車，從上
    揭地點出發，行駛於鄉○道路，嗣於同日下午5時45分許，
    行經嘉義縣梅山鄉中庄村中庄101-22號前之產業道路，本應
    注意酒後不能安全駕駛，即不得駕駛車輛，且汽車在行駛時
    ，應注意車前狀況，並隨時採行必要之安全措施，而依當時
    天候晴、路面柏油乾燥、視距良好等情況，並無不能注意之
    情形，而疏未注意及此；追撞路邊之行人謝添家，致謝添家
    倒地受傷；詎乙○○駕駛該自用小客車，明知已肇事及有致
    人死傷之情形，竟未停留現場、下車查看，以協助救護將傷
    者送醫治療，亦未立即報警或採取其他救護措施，即另行起
    意，駕駛該自用小客車駛離現場而逃逸，謝添家則經送醫急
    救無效死亡；嗣經警方受理報案後，循線於同日晚上7時20
    分許，在嘉義縣新港鄉大潭村大潭165號之乙○○住處，逮
    捕乙○○，並對乙○○施以交通稽查，當場測得其呼氣所含
    酒精濃度為0.83MG/L，始查獲上情。
二、案經甲○○訴由臺灣嘉義地方法院檢察署檢察官相驗屍體後
    自動檢舉並偵查起訴。
    理  由
一、本件係經被告乙○○於準備程序當庭表示認罪，而經本院裁
    定以簡式審判程序加以審理，則依據刑事訴訟法第273條之2
    、同法第159條第2項之規定，不適用傳聞法則有關限制證據
    能力之相關規定，合先敘明。
二、上揭犯罪事實，業據被告於偵審時自白不諱，並經告訴人甲
    ○○指訴無誤，復有證人徐茂桐、阮永茂及嚴聰津於警詢時
    證述無誤，並有道路交通事故現場圖、道路交通事故調查報
    告表(一)(二)、嘉義縣警察局民雄分局新港分駐所相驗初步調查
    告表、道路交通事故肇事人自首情形紀錄表各1份、蒐證照
    片18張、相驗照片6張、道路交通事故當事人酒精測定紀錄
    表、刑法第185條之3案件測試觀察紀錄表、證號查詢汽車駕
    駛人、車籍查詢-基本詳細畫面各1紙在卷可稽。而被害人謝
    添家確因本件車禍受有「頭部撕裂傷」之傷害，經送醫急救
    ，到院前已無生命徵象等情，經臺灣嘉義地方法院檢察署檢
    察官督同法醫師相驗屬實，有該署相驗屍體證明書、勘（相
    ）驗筆錄及財團法人佛教慈濟綜合醫院大林分院醫療診斷證
    明書各乙份附卷可憑。按汽車行駛時，駕駛人應注意車前狀
    況，並隨時採取必要之安全措施，為道路交通安全規則第94
    條第3項定有明文。而被告駕駛自用小客車行經肇事地點，
    理應知悉並注意上開交通安全規則，以防止危險發生，佐以
    卷附道路交通事故調查報告表所載，本件肇事當時係天候晴
    、路面柏油乾燥無缺陷、視距良好等情況，被告並無不能注
    意之情形，詎仍疏未注意上開規定，因而肇事，致被害人謝
    添家死亡，足見被告於本件車禍確有違反上述交通安全規則
    ，被告駕車行為確有過失無疑。又被害人謝添家因本件車禍
    死亡，已如前述，被告過失行為與被害人死亡結果間，顯具
    有相當因果關係。此外，被告於肇事當日，確有飲酒後駕車
    乙情，亦有呼氣酒精濃度測定單、刑法第185條之3案件測試
    觀察紀錄表各乙份附卷可考。綜上，被告自白確與事實相符
    ，要屬無疑。本案事證明確，被告前揭犯行，均堪認定。
三、核被告所為，係犯刑法第276條第1項過失致人於死罪、同法
    第185條之4肇事致人死亡逃逸罪及同法第185條之3公共危險
    。被告所犯上開3罪間，罪名互異，犯意各別，應予分論併
    罰。爰審酌被告國小畢業之智識程度，育有2子，賣菜維生
    ，經濟狀況不佳等生活狀況；酒後駕車肇事，造成被害人謝
    添家死亡之結果、肇事後復駕車逃逸，所生危害重大，惟被
    告犯後坦承犯行、且與被害人家屬達成和解（詳後述）等一
    切情狀，各量處如主文所示之刑，並定其應執行刑。
四、末查被告前於91年間因故意犯罪受有期徒刑以上刑之宣告，
    執行完畢後，5年以內未曾因故意犯罪受有期徒刑宣告之犯
    罪紀錄，有臺灣高等法院被告前案紀錄表附卷可參，其犯後
    坦承犯行，深知悔悟；且被告與告訴人甲○○達成和解，取
    得告訴人之宥恕，並公益捐款2萬元予財團法人臺灣兒童暨
    家庭扶助基金會嘉義分事務所，有調解筆錄、本院電話紀錄
    查詢表及收據各乙份附卷可參，足認被告經此偵審程序及科
    刑宣告後，自當知所警惕，信無再犯之虞，本院認為所宣告
    之刑，以暫不執行為適當，依刑法第74條第1項第2款之規定
    ，併予宣告緩刑3年。再斟酌被告之犯罪情節，依刑法第74
    條第2項第4款規定，命應於本判決確定之日起1年內向公庫
    支付5萬元，以啟自新，並觀後效。
據上論斷，應依刑事訴訟法第273條之1第1項、第299條第1項前
段，刑法第276條第1項、第185條之4、第185條之3、第51條第5
款、第74條第1項第2款、第2項第4款，刑法施行法第1條之1第1
項、第2項前段，判決如主文。
本案經檢察官林俊良到庭執行職務
中    華    民    國    99    年    6    月    23    日
                  刑事第四庭    法  官  王慧娟
以上正本證明與原本無異。
如不服本判決應於收受判決後10日內向本院提出上訴書狀，並應
敘述具體理由；其未敘述上訴理由者，應於上訴期間屆滿後20日
內向本院補提理由書（均須按他造當事人之人數附繕本）「切勿
逕送上級法院」。告訴人或被害人如對於本判決不服者，應具備
理由請求檢察官上訴，其上訴期間之計算係以檢察官收受判決正
本之日期為準。
中    華    民    國    99    年    6    月    23    日
                                書記官  高文靜
附錄本案法條：
中華民國刑法第276條第1項
因過失致人於死者，處2 年以下有期徒刑、拘役或2 千元以下罰
金。
中華民國刑法第185條之4
駕駛動力交通工具肇事，致人死傷而逃逸者，處 6 月以上 5 年
以下有期徒刑。
中華民國刑法第185條之3
服用毒品、麻醉藥品、酒類或其他相類之物，不能安全駕駛動力
交通工具而駕駛者，處1年以下有期徒刑、拘役或科或併科15萬
元以下罰金。

司法院資訊處製作；財團法人民間司法改革基金會備份。
